臺灣高等法院刑事判決　　　　　　　　　　　　　　九十一年度上易字第六四九號
　　上　訴　人
　　即　被　告　乙○○
右上訴人因傷害案件，不服臺灣板橋地方法院九十年度易字第一０三號，中華民國九
十一年二月五日第一審判決（起訴案號：臺灣板橋地方法院檢察署八十九年度偵緝字
第一六九八號）提起上訴，本院判決如左：
    主  文
上訴駁回。
    事  實
一、乙○○於民國八十九年一月二十七日，因傷害案，經本院判處有期徒刑三月，如
    易科罰金以三百元折算一日確定，於八十九年三月二十三日易科罰金執行完畢，
    仍不知悔改，於八十九年七月二十一日二十時三十分許，在台北縣新莊市○○○
    路一二０號前等待其妻甲○○下班，欲向甲○○索討土地及建物所有權狀、戶口
    名簿，迨見到甲○○下班，即要甲○○交出前開文件，甲○○因一時無法交出，
    乙○○竟基於傷害之犯意，將甲○○壓在地上後徒手毆打甲○○，致甲○○受有
    左前胸挫瘀傷（六×四公分、三×二公分）、左後背挫瘀傷（六×二公分）、左
    上臂挫瘀傷（四×二公分）等傷害。
二、案經甲○○訴請台灣板橋地方法院檢察署檢察官偵查起訴。
    理  由
一、訊據上訴人即被告乙○○否認傷害犯行，辯稱：伊當時固與告訴人發生爭吵，但
    並未出手毆打告訴人云云。惟查：
    (一)被告確有於前開時、地出手毆打告訴人之事實，已據告訴人甲○○於偵查、原
      審及本院審理中中指訴甚詳，核與證人即被告之女廖忻濂於偵查、原審中證稱
      ：伊當時看到被告將其母壓在地上以拳頭毆打等語相符（偵查卷第十三頁、原
      審卷第三十三頁），並有台北縣立板橋醫院出具之驗傷診斷書乙紙附卷可稽（
      偵查卷第八頁）。
    (二)再原審囑託法務部調查局對被告乙○○及證人廖忻濂進行測謊鑑定，經該局以
      「控制問題法」、「混合問題法」對其二人進行測謊結果，被告乙○○對「案
      發時其未毆打其妻」之問題，呈情緒波動之反應，研判有說謊，證人廖忻濂對
      「案發時其有在場」、「其有目睹父母相互拉扯」之問題，無情緒波動之反應
      ，研判未說謊，此有法務部調查局九十年十月三十日（90）陸（三）字第九０
      ０五七三一八號、九十一年一月七日調科參字第九００七九五一七號測謊報告
      書各乙份在卷可資參攷（原審卷第一０二頁、第一一０頁）。至於告訴人甲○
      ○頭暈不適，不合測試條件，前開報告書亦記載明確，是被告認為告訴人說謊
      乙節，自不足採。
    (三)證人黃得助固於警訊證稱：伊看見被告與其妻甲○○爭吵時，並未見到被告出
      手毆打甲○○云云（原審卷第七十九頁），惟被告於原審自承：證人黃得助係
      於伊與甲○○爭吵過後才經過現場等語（原審卷第一二一頁），證人黃得助既
      於被告與告訴人甲○○爭吵過後始經過現場，並未目睹被告毆打告訴人甲○○
      之經過，則其前開證言自不能為有利於被告之認定。
    (四)被告雖陳稱當時有台北縣警察局新莊分局光華派出所之員警到場處理，並聲請
      傳喚員警到庭作證，惟經該分局調閱光華派出所八十九年七月二十一日二十時
      至二十四時各班勤務之工作紀錄簿，皆未記載接獲或處理新莊市○○○路一二
      ０號前夫妻吵架事件，此有該分局九十年六月七日新警三刑字第一二五五八號
      函暨勤務分配表、員警工作紀錄簿影本在卷可稽（原審卷第五十八頁至第六十
      一頁），該分局並未派員警前往處理，自無從傳喚。至於被告雖聲稱有其他同
      事目睹事件經過，惟其未能陳明確切之姓名、住所，以供調查，併此敘明。
    綜上所述，被告所辯，為卸責之詞，不足採信，其犯行堪以認定。
二、核被告所為，係犯刑法第二百七十七條第一項之傷害罪。被告於八十九年一月二
    十七日，因傷害案，經本院判處有期徒刑三月，如易科罰金以三百元折算一日確
    定，於八十九年三月二十三日易科罰金執行完畢，此有台灣高等法院檢察署刑案
    紀錄簡覆表在卷可憑，其於有期徒刑執行完畢後，五年以內再犯本件有期徒刑以
    上之罪，為累犯，應依刑法第四十七條規定加重其刑。
三、原審以被告罪證明確，依刑法第二條第一項前段（贅引，應予刪除）、第二百七
    十七條第一項、第四十七條、第四十一條第一項、罰金罰鍰提高標準條例第一條
    前段、第二條規定，並於審酌被告犯罪之動機、目的、手段，告訴人所受之傷勢
    尚非重大，及被告犯罪後態度等一切情狀，量處有期徒刑六月，並諭知易科罰金
    之折算標準，經核並無不合，被告上訴猶執前詞，指摘原判決不當，請求撤銷改
    判云云，為無理由，應予駁回。
據上論斷，應依刑事訴訟法第三百六十八條，判決如主文。
本案經檢察官張啟彬到庭執行職務。
中      華      民      國    九十一    年      四      月     十二     日
                              臺灣高等法院刑事第二十四庭
                                  審判長法  官  陳  貽  男
                                        法  官  王  炳  梁
                                        法  官  李  世  貴
右正本證明與原本無異。
不得上訴。
                                        書記官  魏  汝  萍
中      華      民      國    九十一    年      四      月     十二     日
附錄論罪法條：
刑法第二百七十七條
傷害人之身體或健康者，處三年以下有期徒刑、拘役或一千元以下罰金。
